# 请教陈版，会计利润与所得税的调整过程

提问人：gpqg 时间：2019-06-24 17:35:01
会计利润与所得税的调整中，第六年的亏损，到今年不能弥补了，那在会计利润与所得税调整表中，应该列示在哪个明细中？
是调整以前期间所得税的影响中填列吗？具体金额该如何确认呢？
谢谢陈版！

回答人：chenyiwei
如果前期估计可以税前弥补的亏损，因而在前期确认了递延所得税资产的，但本期实际未能获得弥补，期末已经作废，则首先考虑前期确认可抵扣亏损相关递延所得税资产是否构成一项前期差错。在确定不构成前期差错的前提下，可以将冲回递延所得税资产的影响金额计入本期的所得税费用，在该调节表中增设单独的项目予以反映。